臺灣高等法院刑事判決
108年度上易字第2042號
上  訴  人  
即  被  告  賈子慶  
上列上訴人因違反性騷擾防治法案件，不服臺灣臺北地方法院10
8年度易字第215號，中華民國108年8月29日第一審判決（起訴案
號：臺灣臺北地方檢察署108年度偵字第140號），提起上訴，本
院判決如下：
    主  文
上訴駁回。
    事  實
一、甲○○於民國107年12月2日下午5時2分許，至臺北市○○區○○路
    0段0號世貿一館，見A女（代號為3327-HV107251，姓名及年
    籍資料詳卷，下稱A女）站立於館內全家超商攤位之舞台前
    方，竟基於性騷擾之意圖，故意自A女後方與舞台間之狹窄
    空間穿過，並在步行至A女後方、乘A女不及抗拒之際，將插
    於口袋之手自口袋內伸出，撫摸A女臀部下緣之隱私部位而
    騷擾之，使A女心生噁心不適之感受，甲○○隨即快步離去，
    但為A女及在場之葉瀚駿追呼而攔下並報由保全通知警員到
    場，始獲上情。
二、案經A女訴由臺北市政府警察局信義分局報告臺灣臺北地方檢察署檢察官偵查起訴。
    理  由
一、證據能力：
    ㈠上訴人即被告（下稱被告）不同意A女於原審審理時之證詞
      筆錄（原審卷第49至52頁）及原審勘驗監視器畫面之勘驗
      筆錄（原審卷第50至51頁）有證據能力。惟查：A女於原
      審審理時係以證人身分，經原審依刑事訴訟法第166條以
      下規定以詰問方式調查，除給予被告當庭對A女對質詰問
      機會外，亦給予被告就A女證詞表示意見之機會，是A女之
      證詞筆錄係原審踐行合法證據調查程序所得之證據資料，
      自有證據能力。至於原審勘驗監視器畫面之勘驗筆錄，亦
      係原審依刑事訴訟法第165條之1之規定，當庭以適當設備
      播放監視器錄影畫面，並將顯示之影像製作勘驗筆錄，並
      使被告當庭辨認，給予被告表示意見之機會，是該勘驗筆
      錄亦係原審踐行合法證據調查程序所得之證據資料，亦有
      證據能力。
    ㈡其餘本院認定被告犯罪事實之各項證據方法，其中屬供述
      證據者，均經本院踐行法定證據調查程序，檢察官及被告
      均同意有證據能力，本院審酌各項證據作成時之情形，認
      以之作為本案認定事實之基礎核屬適當，依刑事訴訟法第
      159條之5規定，均具有證據能力。其餘非供述證據，與本
      案均有關聯性，亦非實施刑事訴訟程序之公務員以不法方
      式取得，有證據能力，均得作為本院認定本案事實之基礎
      。
二、訊據被告固坦承於上開時、地自A女後方與舞台間之空間穿
    過，亦坦認通過時手有碰觸到A女身體等事實，惟矢口否認
    有何性騷擾之犯意，辯稱：伊不是故意的，只是不小心擦撞
    到A女身體，並無性騷擾故意云云。經查：
    ㈠證人A女於原審審理時證稱：其當時跟另2位同仁及1位男性
      站在一起，其當日穿著連身長裙，長度約至膝蓋處，其站
      的位置距離後方舞台僅有約1人可通過之寬度，前方則係
      寬敞走道，後方因太過狹窄沒有人會走，被告當時自其後
      方走過時，其感覺到臀部下緣被人用手指滑過去，滑過去
      的時候有一點撫摸，其覺得很不舒服，就下意識地觸碰被
      摸的地方，並往後看只看到被告1人，被告馬上自其左前
      方通道走去，其就偕同同仁及工作人員一同上前追被告，
      質問被告為何要觸碰其臀部，但被告矢口否認等語（原審
      卷第49至52頁）。
    ㈡依原審及本院勘驗案發現場監視器畫面顯示，A女當時站立
      位置距後方舞台空間甚為狹窄，但前方則係寬敞走道，被
      告一開始先站立在A女及其女同事之右後方位置，之後即
      往A女後方之狹窄空間走去，在靠近A女後背部時，被告即
      以右手拍A女臀部一下，A女隨即以左手觸摸其臀部。在被
      告靠近A女之過程中，被告一開始並沒有伸出右手，是在
      接近A女背後時，才伸出右手觸摸A女臀部等情，有原審及
      本院勘驗筆錄可稽（原審卷第50至51頁，本院卷第67頁）
      。
    ㈢依前述A女證詞及本院勘驗監視器畫面之結果，被告捨A女
      前方寬敞大走道不行，反而擇A女後方與舞台間之狹窄空
      間通過，且其一開始將手插在褲子口袋中，係在通過A女
      後背部時，方將右手伸出觸摸A女臀部。以此足見，被告
      係刻意選擇可以貼近A女後背部之狹窄通道，並故意伸手
      觸摸A女臀部，可見其主觀上確具有性騷擾故意，至堪認
      定。被告辯稱只是不小心碰到A女身體云云，顯屬卸責之
      詞，不足採信。
    ㈣綜上，被告乘A女不備之際，故意通過A女後背部並伸出右
      手觸摸A女臀部，而對A女性騷擾，事證明確，至堪認定，
      應依法論科。
三、論罪：
    按性騷擾防治法第25條所規定之「性騷擾」，係指帶有性暗
    示之動作，具有調戲之含意，讓人有不舒服之感覺，行為人
    具有性暗示而調戲被害人之意，以滿足調戲對方之目的，屬
    性騷擾之犯意（最高法院96年度台上字第6736號判決意旨參
    照）。又依我國一般正常社交禮儀，臀部非他人所得任意碰
    觸之身體部位，且一般人皆以衣著覆蓋遮隱，意在保持個人
    私密。本案被告基於性騷擾之意圖，乘A女不及抗拒之際，
    故意以右手觸摸A女臀部，核其所為，係犯性騷擾防治法第2
    5條第1 項之性騷擾罪。
四、維持原判及駁回上訴之理由：
    ㈠原審認被告犯性騷擾防治法第25條第1項之性騷擾罪，罪證
      明確，並以行為人之責任為基礎，審酌被告並無前科，竟
      為逞己慾，而在毫無警戒之世貿一館公共展場內，乘A女
      在展場攤位工作，不及抗拒之際，觸摸其臀部，毫無尊重
      他人身體自主權之觀念，並造成A女心理陰影，所為應予
      非難，且犯後矢口否認、飾詞狡辯，態度不佳，迄今仍未
      與A女達成和解及取得其諒解，未見悔意；兼衡被告之犯
      罪動機、目的、手段及其大學畢業之教育程度，暨其自述
      現以收租為業之經濟狀況等一切情狀，量處有期徒刑四月
      ，並諭知易科罰金之折算標準。經核原審認事用法並無違
      誤，量刑亦稱妥適。
    ㈡被告上訴意旨略以：監視器畫面顯示，其通過A女時，雙手
      都放在自己的雙腿上，眼神也沒有確認臀部的位置，更不
      可能在半秒鐘的時間內，將雙手攤開撫摸A女臀部，其也
      只是從A女臀部左側輕微擦過，手也有明顯向自己內側收
      起的情形，顯然沒有A女指控之性騷擾行為，A女顯係偽證
      云云。惟依A女前述證詞及本院勘驗案發現場監視錄影畫
      面之結果，被告捨A女前方寬敞通道不走，反而選擇A女後
      方極為狹窄之空間通行，並於通過A女後方時故意伸出右
      手觸摸A女臀部，再迅速自通道離開現場等情，甚為明確
      ，足見被告確有對A女性騷擾之意圖及行為甚明。被告猶
      執前詞辯稱係不小心觸碰、並無性騷擾意圖云云，顯非可
      信。其上訴並無理由，應予駁回。
據上論斷，應依刑事訴訟法第368條，判決如主文。
本案經臺灣臺北地方檢察署檢察官蕭惠菁提起公訴，被告提起上
訴，臺灣高等檢察署檢察官古慧珍到庭執行職務。
中    華    民    國   109    年    2     月    6     日
                  刑事第十四庭  審判長法  官  黃斯偉
                                      法  官  許泰誠
                                      法  官  紀凱峰
以上正本證明與原本無異。
不得上訴。
                                      書記官  朱家麒
中    華    民    國    109   年    2     月    6     日